【裁判字號】    92,訴,2326
【裁判日期】    921202
【裁判案由】    毒品危害防制條例
【裁判全文】
臺灣板橋地方法院刑事判決                        九十二年度訴字第二三二六號
    公  訴  人  臺灣板橋地方法院檢察署檢察官
    被      告  甲○○
右列被告因毒品危害防制條例案件，經檢察官提起公訴（九十二年度偵字第一九二八
五號），本院訊問被告為有罪陳述後，依簡式審判程序審理，並判決如左：
    主  文
甲○○連續轉讓第一級毒品，累犯，處有期徒刑壹年陸月。扣案行動電話一具沒收。
    事  實
一、甲○○（綽號葉仔、葉仔客）有賭博、肅清煙毒條例等前科，於民國七十九年間
    ，因肅清煙毒條例案件，經臺灣台北地方法院以七十九年度訴字第一九五三號判
    處有期徒刑四年六月確定，刑期起算日期為八十年一月二十三日，指揮書執畢日
    期為八十四年四月二十五日，八十二年六月十二日縮短刑期假釋出監，後經撤銷
    假釋，應執行殘刑一年九月八日，於九十年五月二日執行完畢，詎仍不知悔改，
    猶基於轉讓第一級毒品海洛因之概括犯意，先自九十二年七月初起至同月底止，
    連續十次與許日昇（綽號大胖仔、阿輝）以電話聯絡後（許日昇之電話號碼為0
    000000000號），相約在甲○○位於台北縣新莊市○○路五六五巷三之
    一號住處附近，將甲○○向綽號「阿其」者所購買之第一級毒品海洛因轉讓予許
    日昇施用；甲○○又自同年九月二十幾日起至九月三十日止，連續二次以其所有
    之行動電話（號碼：0000000000號）與邱楚萍（電話號碼：0000
    0000號）聯絡，並在邱楚萍位於台北縣新莊市○○路一八○號四樓住處，將
    甲○○向「阿其」者購買之第一級毒品海洛因轉讓與邱楚萍施用。
二、嗣於九十二年十月十六日十時許，為警持搜索票前往甲○○位於台北縣新莊市○
    ○路四五八號住處查獲甲○○，並扣得其所有，上開供聯絡轉讓海洛因與邱楚萍
    所用之行動電話一具，因悉上情。
三、案經台北縣政府警察局報告臺灣板橋地方法院檢察署檢察官偵查起訴。
    理  由
壹、認定犯罪事實所憑之證據及理由：
一、訊據被告甲○○對右揭事實坦認不諱，同案被告許日昇於警詢中亦供稱：伊的海
    洛因是向綽號葉仔（許日昇並於台北縣政府警察局刑事警察隊當面指認葉仔即為
    被告）以電話聯絡後購得，被告稱伊為「大胖仔」、「阿輝」，伊是從九十二年
    七月間開始，陸續有十次向葉仔購買海洛因吸食，每次都是與葉仔相約在葉仔家
    附近見面購得海洛因，通訊監察譯文內容確實是伊於九十二年七月間開始陸續向
    被告購買海洛因吸食等語（見偵查卷第九頁），同案被告邱楚萍於警詢中供稱：
    伊從九十二年九月份起，以家裡電話00000000號撥打綽號葉仔客（邱楚
    萍於台北縣政府警察局刑事警察隊當面指認葉仔客即為被告）行動電話號碼00
    00000000號聯絡購買毒品二、三次，由「葉仔客」將海洛因送到伊家裡
    給伊吸食，九十二年九月三十日十一時二十五分，由00000000撥打至0
    000000000之對話內容，係伊與被告談論毒品交易的對話等語（見偵查
    卷第十二頁至第十五頁）。佐以依被告與邱楚萍於九十二年九月三十日十一時二
    十五分之通訊監察譯文內容「Ａ（即邱楚萍）：喂，你那裡有沒有，拿一塊（指
    海洛因）到家裡來啦。Ｂ（即被告）我現在沒空啦。」及被告與許日昇於九十二
    年九月二十九日二十二時二十六分之通訊監察譯文內容「阿輝（即許日昇）：老
    兄（指被告），我要２（指海洛因）。被告：來才講啦，不要在電話講」，有通
    訊監察譯文在卷可稽（見偵查卷第二十八頁至第三十一頁），俱徵被告確將其所
    有之海洛因多次轉讓與許日昇、邱楚萍施用無疑。
二、至同案被告許日昇、邱楚萍雖嗣於偵查中改稱因渠等要施用海洛因，但無購買管
    道，所以事先交錢與被告請被告幫忙購買海洛因云云，然據渠等上開警詢中所述
    及前揭通訊監察譯文顯示，堪認被告應係將其所有之海洛因轉讓許日昇、邱楚萍
    ，而非被告事先應許日昇、邱楚萍請託，幫助購買後交付許日昇、邱楚萍施用甚
    明，許日昇、邱楚萍前開偵查中所述，應係事後迴護被告之詞，尚不足採。
三、此外，並有被告所有供聯絡轉讓海洛因與邱楚萍所用之行動電話一具扣案為憑，
    綜上，本件事證明確，被告犯行堪以認定。
貳、論罪科刑之理由：
一、核被告甲○○所為，係犯毒品危害防制條例第八條第一項之轉讓第一級毒品罪。
    被告轉讓前後持有第一級毒品海洛因之低度行為，應為轉讓之高度行為所吸收，
    不另論罪。被告先後數次轉讓第一級毒品之犯行，時間緊接，犯罪構成要件相同
    ，顯係基於概括犯意反覆為之，為連續犯，應依刑法第五十六條之規定論以一罪
    ，並加重其刑。又被告有如事實欄所載之前科及刑之執行情形，有臺灣高等法院
    被告全國前案紀錄表在卷可參，其於有期徒刑執行完畢後五年以內，再犯本件有
    期徒刑以上之罪，為累犯，應依刑法第四十七條規定，遞加重其刑。爰審酌被告
    前因違反肅清煙毒條例案件，經刑之執行完畢，猶未知戒慎，復為本件轉讓第一
    級毒品海洛因行為，惟犯後坦承犯行、表示悔意態度尚稱良好等一切情狀，量處
    如主文所示之刑，以示儆懲。
二、至員警在被告位於台北縣新莊市○○路四五八號住處所扣得之海洛因分裝袋一大
    包，被告否認為其所有，另警於被告位於台北縣新莊市○○路五六五巷三之一號
    扣得之海洛因殘渣袋一個，被告雖坦認為其所有，然供稱係其吸食海洛因後殘餘
    之海洛因分裝袋等情，經被告供陳在卷（見本院九十二年十一月二十五日審判筆
    錄），是前揭扣案物品，與被告本件犯罪無關，爰不於本案宣告沒收，附此敘明
    。
三、末按「除被告所犯為死刑、無期徒刑、最輕本刑為三年以上有期徒刑之罪或高等
    法院管轄第一審案件者外，於前條第一項程序進行中，被告先就被訴事實為有罪
    之陳述時，審判長得告知被告簡式審判程序之旨，並聽取當事人、代理人、辯護
    人及輔佐人之意見後，裁定進行簡式審判程序。」刑事訴訟法第二百七十三條之
    一定有明文。查本件被告所犯上開毒品危害防制條例第八條第一項之轉讓第一級
    毒品罪，法定本刑為一年以上七年以下有期徒刑，得併科新台幣一百萬元以下罰
    金之罪，非最輕本刑為三年以上有期徒刑之罪，且被告於本院九十二年十一月二
    十五日審判程序進行中，復就被訴之事實為有罪之陳述，經告知被告簡式審判程
    序之旨，被告及公訴人對於本件改依簡式審判程序審理亦均表示無意見，是本院
    即依前揭刑事訴訟法規定，裁定本件進行簡式審判程序，併此敘明。
據上論斷，應依刑事訴訟法第二百七十三條之一第一項、第二百九十九條第一項前段
，毒品危害防制條例第八條第一項，刑法第十一條前段、第五十六條、第四十七條，
判決如主文。
本案經檢察官馬中琍到庭執行職務。
中      華      民      國    九十二    年     十二     月      二      日
                                  臺灣板橋地方法院刑事第四庭
                                      審判長法  官  許仕楓
                                            法  官  談  虎
                                            法  官  陳明偉
右正本證明與原本無異。
如不服本判決，應於判決送達後十日內，向本院提出上訴狀。
                    書記官  呂妍旻
中      華      民      國    九十二    年     十二     月      二      日


司法院資訊處製作；財團法人民間司法改革基金會備份。
